臺灣臺北地方法院民事裁定　　　　　100年度事聲更二字第1號
異　議　人
即　債務人　陳台英
上列異議人因與債權人富邦資產管理股份有限公司間假扣押強制
執行事件，對於中華民國99年4月12日本院民事執行處司法事務
官所為98年度司執全字第1451號裁定聲明異議，前經本院99年度
執事聲字第65號裁定駁回異議人之聲明，因異議人抗告，嗣由臺
灣高等法院99年度抗字第1075號裁定將本院99年度執事聲字第65
號裁定廢棄發回，復經本院99年度事聲更一字第10083號裁定將
本院98年度司執全字第1451號裁定廢棄，因債權人抗告，再由臺
灣高等法院99年度抗字第1743號裁定將本院99年度事聲更一字第
10083號裁定廢棄發回，本院裁定如下：
    主  文
異議駁回。
    理  由
一、異議意旨略以：異議人之薪資及存款債權業經鈞院於98月7
    月17日以98年度司執全字第1451號執行命令扣押在案，惟異
    議人尚須扶養兄弟、母親及婆婆，是扣押所餘顯不足維持己
    身及親屬生活所必需，爰為此聲明異議等語。
二、當事人或利害關係人，對於執行法院強制執行之命令，或對
    於執行法官、書記官、執達員實施強制執行之方法，強制執
    行時應遵守之程序，或其他侵害利益之情事，得於執行程序
    終結以前為聲請或聲明異議，但強制執行不因而停止，強制
    執行法第12條第1項定有明文。依上開規定，執行程序一經
    終結，即不容當事人或利害關係人就執行命令、方法或應遵
    守程序或其他侵害利益情事再有所主張（最高法院37年上字
    第7672號、51年台上字第2945號判例參照）。而所謂「強制
    執行程序終結」，究指強制執行程序進行至如何程度，則應
    視聲請或聲明異議之內容，分別情形定之；又假扣押之執行
    ，以假扣押之標的脫離假扣押之處置，例如將假扣押標的交
    付執行或撤銷假扣押，其程序即為終結（最高法院75年台上
    字第2225號判例意旨參照）。
三、經查：本件債權人富邦資產管理股份有限公司於98年7月16
    日持本院98年度全字第29號民事裁定，聲請就異議人於中華
    郵政股份有限公司台北南海郵局之存款債權、財政部台北區
    支付處之薪津債權3分之1，於債權本金新台幣（下同）480
    萬元、訴訟費用1,000元及執行費3萬8,400元之範圍內強制
    執行，經本院於98年7月17日對上開第三人等核發執行命令
    ，扣押異議人於中華郵政股份有限公司台北南海郵局之存款
    4萬2,567元（含手續費200元）及5萬4,266元（含手續費200
    元）、財政部台北區支付處之薪資3分之1，業經本院調閱98
    年度司執全字第1451號假扣押執行卷宗查明無誤。嗣債權人
    就上開假扣押所保全之請求取得執行名義，並聲請就前揭執
    行標的為終局執行，旋由本院99年度司執公字第26696號強
    制執行案件調取上開假扣押執行卷宗，於99年4月11日就前
    揭執行標的分別核發收取及移轉命令在案，亦經本院調閱99
    年度司執字第26696號執行卷宗審核無訛。是假扣押標的既
    經交付本案執行，揆諸前揭說明，本件假扣押執行程序顯已
    終結，異議人遲至假扣押執行程序終結後之99年4月28日始
    具狀聲明異議，有該聲明異議狀附於99年度執事聲字第65號
    卷宗可稽，其異議在保全執行終結後，自非合法。本院司法
    事務官駁回異議人之異議，理由雖有不同，結論並無二致，
    異議意旨指摘原裁定不當，求為廢棄，為無理由，應予駁回
    。
四、據上論結：本件異議為無理由，依強制執行法第30條之1、
    民事訴訟法第240條之4第3項後段，裁定如主文。
中    華    民    國   100    年    4     月    19    日
                  民事第一庭    法  官  莊訓城
以上正本係照原本作成
如不服本裁定應於送達後10日內向本院提出抗告狀，並繳納抗告
費新臺幣1,000元
中    華    民    國   100    年    4     月    19    日
                                書記官  陳俐妙